# 公司整体改制为股份有限公司

提问人：yinger_xc 时间：2010-08-06 11:23:31
公司整体改制为股份有限公司，采用净资产评估后折股方式，原注册资本为 500 万，评估后净资产为 2000 万元，折股后注册资本为2000 万元，我知道增值部分股东应交纳个人所得税，但涉及企业所得税吗，请各位大侠帮忙回答

回答人：chenyiwei
楼上网友的意见基本上是合理的。但从会计角度，建议慎重考虑是否进行评估调帐以及是否按评估后净资产折股。因为一般认为从有限责任公司整体变更为股份有限公司，仅仅是公司组织形式的改变，股份有限公司是原有限责任公司的延续，不应改变原先有限责任公司帐面的历史成本基础。同时，如果是为了IPO的目的而折股，会导致公司至少需再过 3 年才能提出IPO申请。 另外，如果最终仍然选择按评估后净资产折股，但是各项资产、负债的计税基础并未因此发生变化，与评估增值对应的折旧、摊销不能税前扣除的，则需要从净资产评估值中预留出对应的递延所得税负债后，剩余部分的净资产才能用于折股。

回答人：chenyiwei
回复 板凳 CPA木子 的帖子这种情况比较特殊，可以认为按照评估值进行帐务调整是对相关资产、负债对后续计量而不是初始计量，因此不适用该豁免规定。